【裁判字號】    99,簡上,404
【裁判日期】    990723
【裁判案由】    偽造文書等
【裁判全文】
臺灣桃園地方法院刑事判決             99年度簡上字第404號
上  訴  人
即  被  告  甲○○
上列上訴人即被告因偽造文書等案件，不服本院98年度桃簡字第
2948號，中華民國99年3 月22日第一審刑事簡易判決（聲請簡易
判決處刑案號：98年度偵緝字第909 號），提起上訴，本院管轄
第二審合議庭判決如下：
    主  文
上訴駁回。
甲○○緩刑貳年，並於判決確定後參月內應向公庫支付新臺幣伍
萬元。
    事實及理由
一、本案經本院合議庭審理結果，認第一審簡易判決以上訴人即
    被告甲○○犯刑法第239 條前段之通姦罪，判處有期徒刑3
    月，又以一行使偽造私文書之行為同時觸犯刑法第216 條、
    第210 條行使偽造私文書及第214 條使公務員登載不實之2
    罪名，為想像競合犯，依刑法第55條規定，從一重之行使偽
    造私文書罪論處，判處有期徒刑3 月，應執行有期徒刑5 月
    ，並就宣告刑及應執行刑均諭知易科罰金之折算標準為新臺
    幣（下同）1,000 元折算1 日，及說明在出生證明書上偽造
    之「乙○○」署押壹枚予以沒收之理由，認事用法及量刑均
    無不當，應予維持，並引用原審簡易判決書記載之事實、證
    據及理由（如附件）。
二、上訴人即被告上訴意旨略以：伊已與告訴人乙○○和解，告
    訴人願意原諒伊，請求給予自新機會云云。
三、按量刑之輕重，係屬事實審法院得依職權自由裁量之事項，
    茍於量刑時，已依行為人之責任為基礎，並未逾越法定範圍
    ，又未濫用其職權，即不得遽指為違法。經核原審量刑已就
    判決時之具體情狀為整體觀察、綜合考量，並未逾越法定刑
    度，更無偏執一端，致有明顯失出、失入或其他不當、違法
    之情形存在，自難認原審量刑有何輕重相差懸殊等失出或失
    入之違法或失當之處。綜上，原審採證認事用法俱無不當，
    量刑亦屬適當。被告上訴意旨，請求撤銷改判，從輕量刑云
    云，尚無理由，應予駁回。末查被告前未曾受有期徒刑以上
    刑之宣告，有臺灣高等法院被告前案紀錄表在卷可按，念其
    因一時失慮，致罹刑典，且於原審判決後已與告訴人達成和
    解並取得告訴人原諒，有本院準備程序筆錄、臺灣板橋地方
    法院99年6 月2 日調解筆錄（見本院卷第38、39頁）在卷可
    稽，足認被告確有悔悟之心，本院認被告經此科刑之宣告，
    應能知所警惕，而無再犯之虞，本院綜核各情，認其所受宣
    告之刑，以暫不執行為適當，爰依刑法第74條第1 項第1 款
    、第2 項第4 款規定宣告緩刑2 年，並於本件判決確定後3
    月內應向公庫支付5 萬元，以勵自新。
據上論斷，應依刑事訴訟法第455 條之1 第1 項、第3 項、第36
8 條、第373 條，刑法第74條第1 項第1 款、第2 項第4 款、第
3 項，判決如主文。
本案經檢察官施昱廷到庭執行職務。
中    華    民    國    99    年    7    月    23    日
                  刑事第一庭  審判長法  官  曾家貽
                                    法  官  俞力華
                                    法  官  張瓊華
以上正本證明與原本無異。
不得上訴。
                                    書記官  李宜娟
中    華    民    國    99    年    7     月    23    日

司法院資訊處製作；財團法人民間司法改革基金會備份。
